【裁判字號】    89,交聲,20
【裁判日期】    891019
【裁判案由】    違反道路交通管理處罰條例聲明異議
【裁判全文】
臺灣新竹地方法院交通法庭裁定                      八十九年度交聲字第二號
    移 送機 關  新竹區監理所
    異  議  人  乙○○
右列受處分人因違反道路交通管理處罰條例案件，對於交通部公路局新竹區監理所於
八十九年三月十五日所為竹監道安駕字第五０—Ｚ00000000號之裁決書，聲
明異議，本院裁定如左：
    主  文
異議駁回。
    理  由
一、按汽車行駛於高速公路或設站管制之道路，而不遵管制之規定者，處汽車駕駛人
    新台幣三千元以上六千元以下罰鍰，道路交通管理處罰條例第三十三條第一項、
    定有明文；又汽車駕駛人，有違反道路交通管理處罰條例第三十三條之行為，除
    依同條例第三十三條處罰鍰外，並予記違規點數一點，同條例第六十三條第一項
    第一款亦定有明文。
二、聲明異議意旨略以：異議人雖於裁決書所載民國八十九年一月十一日下午一時十
    一分之違規時間，駕駛ＮＱ—六五九號半拖車行經國道三號高速公路北上四十二
    公里處之違規地點，惟異議人早經南下車隊同仁以無線電告知前有執勤員警實施
    測速攔檢，異議人既已得知前有員警測速，絕不可能蓄意超速，本件所測得之速
    度實乃異議人前方同一款之其他車輛所致，因該車輛於發現有員警實施測速後隨
    即轉下土城交流道，故異議人並無超速之情事，為此聲明異議等語。
三、經查，本件舉發之違規地點，異議人所駕駛之半拖車，最高時速限制為八十公里
    ，有內政部警政署國道公路警察局第六警察隊（八九）公警國六刑字第一五七八
    號函附卷可稽，而本件受處分人即異議人乙○○並不否認於前揭時地，執勤員警
    將其攔下所出示測速器測得之時速已超過該路段八十公里之時速限制，雖異議人
    辯稱該測速所得數據係前方同一款之其他車輛所致，而該車輛於發現有員警實施
    測速後隨即轉下土城交流道云云。然本件所使用之紅外線測速器，測速之方式係
    以點而非面之方式，鎖定超速之車輛，且本件確實有點到異議人乙○○之車頭，
    並非誤測別輛車之車速，實施測速之地點距離交流道僅五十公尺，當時沒有與異
    議人同款之其他車輛經過等情，業經證人即舉發本件之員警甲○○到庭證述明確
    ，足見員警所測得為異議人之車速無誤，況異議人被攔下後並未抗辯測速器所測
    得為同款其他車輛之車速一節，為異議人所不否認，並經證人證述在卷，且異議
    人於八十九年三月間具狀異議時亦隻字未提有所謂前方同款車輛超速之事，果如
    異議人所辯，本件係同款之其他車輛超速，何以異議人於遭舉發之當時，及具狀
    異議時均未就此有所爭執，卻待本院傳訊時始突然憶及此事？顯然異議人所辯係
    同款其他車輛超速云云，並非事實，不過為事後卸責之詞，不足採信。是以，原
    處分機關據以援引道路交通管理處罰條例第三十三條第一項、第六十三條第一項
    第一款之規定，裁處罰鍰新台幣六千元並計違規點數一點，並無不當。本件異議
    為無理由，應予駁回。
三、據上論斷，應依道路交通案件處理辦法第十九條，裁定如主文。
中      華      民      國    八十九    年      十      月     十九     日
                              臺灣新竹地方法院交通法庭
                                      法    官  黃美盈
右正本證明與原本無異。
如不服本裁定，應於裁定送達後五日內向本院提出抗告狀。
                                      書 記 官  呂聖儀
中      華      民      國    八十九    年      十      月     十九     日


司法院資訊處製作；財團法人民間司法改革基金會備份。
